臺灣高等法院臺南分院刑事判決
111年度金上訴字第1006號
上  訴  人  臺灣雲林地方檢察署檢察官
被      告  張奇鎮




上列上訴人因被告詐欺等案件，不服臺灣雲林地方法院111年度
金訴字第32號中華民國111年6月29日第一審判決（起訴案號：臺
灣雲林地方檢察署110年度偵字第7522、7932、9339、9400、950
4號、111年度偵字第463號、626號；原審移送併辦案號：臺灣雲
林地方檢察署110年度偵字第7909號，111年度偵字第1088、1348
號，111年度偵字第3051號）提起上訴及移送併辦（臺灣雲林地
方檢察署111年度偵字第7339號、111年度偵字第8605、8606號、
111年度偵字第8807號；臺灣新北地方檢察署111年度偵字第1697
8號），本院判決如下：
    主  文
原判決關於己○○部分撤銷。
己○○幫助犯洗錢防制法第十四條第一項之洗錢罪，處有期徒刑伍
月，併科罰金新臺幣參萬元，罰金如易服勞役，以新臺幣壹仟元
折算壹日。
    犯罪事實及理由
壹、犯罪事實
　　己○○知悉近年來以虛設、借用或買賣人頭帳戶等方式，供詐
    欺者作為詐欺他人交付財物等不法用途多有所聞，而金融機
    構帳戶係個人理財之重要工具，關係個人財產、信用之表徵
    ，應可預見將金融機構金融卡及密碼等資料提供予無相當信
    賴基礎之他人，可能供詐欺者所用，便利詐欺者得詐騙不特
    定民眾將款項匯入該人頭帳戶，再將該犯罪所得轉出，製造
    金流斷點，達到掩飾、隱匿之結果，以逃避檢警之追緝，竟
    仍不違背其本意，基於幫助詐欺取財及幫助洗錢之不確定故
    意，於民國110年7月間某日，在址設新北市○○區○○○路00號
    之沃客商旅三重正義館，將其所申設臺灣中小企業銀行帳戶
    (帳號000-00000000000號)之網路銀行帳號、密碼及金融卡
    ，交付給真實姓名年籍不詳、暱稱「胡迪」之人(下稱「胡
    迪」)，供其所屬詐欺成員（無證據證明有未滿18歲之人，
    亦無證據證明成員有3 人以上）使用。嗣該詐欺成員共同意
    圖為自己不法之所有，基於詐欺取財及洗錢之犯意，以如附
    表編號1至11所示之方式，向如附表編號1至11所示之對象實
    施詐欺行為，致如附表編號1至11所示之對象陷於錯誤，而
    得手如附表編號1至11所示之金額。嗣經附表編號1至11所示
    之對象查覺受騙後報警處理，因而查獲上情。
貳、認定犯罪事實所憑之證據及理由
  ㈠訊據被告己○○對於上述幫助詐欺取財及幫助洗錢犯行，供承
    不諱（見本院卷第154、232頁）， 核與證人即被害人庚○○
    、壬○○、李啓宏、乙○○、辛○○、丁○○、甲○○、子○○、癸○○、
    丙○○、戊○○所述相符（見警2159卷第9-11頁、警2577卷第31
    -33頁、警2934卷第6頁、警8335卷第3-5頁、警0209卷第37-
    38、39-41頁、警3602卷第23-26頁、偵16978卷第33-34頁、
    偵7339卷第37-42頁），並有下列證據可資佐憑，上述各情
    應堪認定【其中附表編號4部分，臺灣雲林地方檢察署檢察
    官111年度偵字第1088號、第1348號移送併辦意旨誤載告訴
    人乙○○於110年8月3日、5日匯款45萬元至被告之中小企銀帳
    戶等節，業經原審公訴人當庭更正(見原審卷第244頁)】。
　1.告訴人庚○○部分：
　　網路銀行交易紀錄截圖、告訴人庚○○與「陳易峰(kris)」間
    FaceBook截圖、告訴人庚○○與「kris」間LINE對話紀錄截圖
    、內政部警政署反詐騙諮詢專線紀錄表、新北市政府警察局
    海山分局新海派出所受理詐騙帳戶通報警示簡便格式表、金
    融機構聯防機制通報單各1份【警2159卷第31、23-27、33、
    13、19-21頁】；
　2.被害人壬○○部分：
　　臺灣中小企業銀行存款憑條影本、被害人壬○○與「李靜怡」
    間之對話紀錄內容16紙、被害人壬○○與「台灣亞馬遜跨境購
    物平台」間之對話紀錄內容7紙、被害人壬○○與「蕾蕾Baby
    」、「張雨珊」、「趙怡琳」、「汪曉雯」間之對話紀錄內
    容、內政部警政署反詐騙諮詢專線紀錄表、新竹縣政府警察
    局竹北分局高鐵派出所陳報單、受理各類案件紀錄表、受理
    案件證明單、受理詐騙帳戶通報警示簡便格式表各1份、金
    融機構聯防機制通報單3紙【警2577卷第61、63-93、35-41
    、49-55頁】；
  3.告訴人李啓宏部分：
　　告訴人李啓宏配偶陳虹吟所有之郵局帳戶存摺封面及內頁影
    本、交易紀錄截圖、告訴人李啓宏提出之FaceBook「大樂透
    今彩539威力彩報牌專區」截圖、對話紀錄截圖、內政部警
    政署反詐騙諮詢專線紀錄表、高雄市政府警察局小港分局高
    松派出所受理各類案件紀錄表、受理案件證明單、受理詐騙
    帳戶通報警示簡便格式表各1份、金融機構聯防機制通報單2
    紙【警2934卷第18、20、21、11-16頁】；
　4.告訴人乙○○部分：
　　匯款回條聯、告訴人乙○○與「林勇強」、「海外部」間之對
    話紀錄截圖、內政部警政署反詐騙諮詢專線紀錄表、屏東縣
    政府警察局屏東分局民生派出所受理案件證明單、受理詐騙
    帳戶通報警示簡便格式表各1份【見警8335卷第17、22、20-
    23、7-8、16頁】；
　5.被害人辛○○部分：
　  被害人辛○○所提出之臺灣銀行帳號000000000000號帳戶存摺
    存款歷史交易明細查詢、存摺封面及內頁交易明細影本、轉
    帳結果截圖、被害人與「亞馬遜貿易客服」間LINE對話紀錄
    截圖、內政部警政署反詐騙諮詢專線紀錄表、高雄市政府警
    察局林園分局中庄派出所受理詐騙帳戶通報警示簡便格式表
    各1紙【見警0209卷45、63-65、75、77-81、46、49頁】；
  6.告訴人丁○○部分：
　  網路銀行交易明細、丁○○與「陳語夢」間LINE對話紀錄截圖
    、內政部警政署反詐騙諮詢專線紀錄表、苗栗縣警察局苗栗
    分局北苗派出所受理案件證明單、受理各類案件紀錄表、受
    理詐騙帳戶通報警示簡便格式表、金融機構聯防機制通報單
    各1份【見警3602卷第80-81、63-85、27-30、45-46頁】；
  7.告訴人甲○○部分：
　　甲○○之臺灣銀行帳號000000000000號帳戶存摺封面及內頁、
    匯款申請書回條聯、內政部警政署反詐騙諮詢專線紀錄表、
    高雄市政府警察局鳳山分局鳳崗派出所受理案件證明單、受
    理各類案件紀錄表、受理詐騙帳戶通報警示簡便格式表各1
    份【見偵16978卷第49-61、75、35-39、89頁】
　8.告訴人子○○部分：
　　交易紀錄截圖2張、子○○與LINE名稱「張紫萱」間LINE對話
    紀錄截圖、內政部警政署反詐騙諮詢專線紀錄表、臺南市政
    府警察局歸仁分局歸仁派出所受理詐騙帳戶通報警示簡便格
    式表、受理各類案件紀錄表、受理案件證明單各1份、金融
    機構聯防機制通報單2紙【見偵7339卷第91、69-89、9、43-
    47、61-63頁】；
　9.告訴人癸○○部分　
　　交易紀錄截圖、癸○○與「陳鴻濤」間LINE對話紀錄截圖、鴻
    達基金網站畫面截圖、內政部警政署反詐騙諮詢專線紀錄表
    、桃園市政府警察局桃園分局大樹派出所受理各類案件紀錄
    表、受理詐騙帳戶通報警示簡便格式表、金融機構聯防機制
    通報單【見偵8605卷第55、61-71、31-37頁】；
 10.告訴人丙○○部分
　　中國信託銀行自動櫃員機交易明細表、丙○○上海商業儲蓄銀
    行帳號00000000000000號帳戶存摺封面影本、詐騙集團成員
    LINE暱稱「陳欣寧」個人首頁、LINE暱稱「桃園市警察局副
    局長」個人首頁翻拍照片、內政部警政署反詐騙諮詢專線紀
    錄表、新北市政府警察局新莊分局福營派出所受理各類案件
    紀錄表、受理案件證明單、受理詐騙帳戶通報警示簡便格式
    表、金融機構聯防機制通報單【見偵8606卷第56、55、58、
    33-35、41-45、53-54頁】；
 11.告訴人戊○○部分
　　台灣中小企業銀行存款憑條、戊○○之台灣中小企業銀行竹南
    分行帳號000-00-000000號帳戶存摺封面、內政部警政署反
    詐騙諮詢專線紀錄表、台中市政府警察局第二分局育才派出
    所受理詐騙帳戶通報警示簡便格式表【見偵8807卷第33、35
    、27-31頁】；
 12.被告申設之臺灣中小企業銀行帳號000-00000000000號帳戶
    開戶客戶基本資料及交易明細、網路銀行申請書暨約定書、
    印鑑掛失暨更換申請書、撤銷存摺掛失申請書、晶片金融卡
    申請、異動暨約定書、臺灣中小企業銀行土城分行111年3月
    31日土城字第1118200764號函暨被告上述帳戶自110年1月1
    日至110年10月31日交易明細【見警0209卷第19-25頁、警21
    59卷第47-54頁、警2577卷第195-203頁、警2934卷第8-9頁
    、警3602卷第15-22頁、警8335卷第35-42頁、偵7522卷第11
    5-127頁、偵16978卷第141-146頁、偵7339卷第11-27頁、原
    審卷第149-156頁）。
  ㈡查：
　1.刑法上之故意，可分為確定故意（直接故意）與不確定故意
    （間接故意），所謂「不確定故意」，係指行為人對於構成
    犯罪事實，預見其發生而其發生並不違反其本意者，刑法第
    13條第2項定有明文。幫助犯之故意，以行為人主觀上認識
    被幫助者正欲從事犯罪或係正在從事犯罪，且該犯罪有既遂
    之可能，而其行為足以幫助他人實現構成要件者，即具有幫
    助故意，並不以行為人確知被幫助者係犯何罪名為必要，只
    要概略認識該特定犯罪之不法內涵即可。眾所周知，金融帳
    戶之申辦並無任何條件限制，任何人均可在不同之金融機構
    申請多數帳戶使用，且金融帳戶係銀行業者與特定個人約定
    金融交易之專屬識別，因申請帳戶時需提出個人身分證明文
    件，而與申請人間有一定的代表性或連結關係，一般情況多
    僅供自己使用，縱遇特殊情況而需交付他人使用，亦必深入
    瞭解用途及合理性，或與實際使用人間有一定之親誼或信賴
    關係，始予提供。況從事財產犯罪之不法份子，為掩飾其不
    法行徑，以避免執法人員循線查緝，經常利用收購方式大量
    取得他人之金融帳戶，亦常以薪資轉帳、辦理貸款、質押借
    款等事由，使他人交付金融帳戶之存摺、提款卡及密碼，以
    確保犯罪所得免遭查獲，類此案件在社會上層出不窮，亦屢
    經報章雜誌、電視、廣播等新聞媒體及電子網路再三披露，
    衡諸目前社會資訊之普及程度，一般人對上情均應知之甚詳
    ，故避免此等專屬性甚高之物品被不明人士利用為財產犯罪
    之工具，亦為一般生活認知所應有之認識。則依一般人之社
    會通念，如匯入帳戶內之款項來源正當，大可自行申辦帳戶
    ，苟其不以自己名義申辦帳戶取得款項，反而收購或借用別
    人之金融帳戶以供使用，並要求提供提款卡及告知密碼，則
    提供金融帳戶者，不論名目是變賣、出租或出借，抑有無對
    價或報酬，更不管受告知之用途為何，對於該帳戶可能作為
    對方收受、提領特定犯罪所得使用，對方提領後會產生遮斷
    金流以逃避國家追訴、處罰之效果等節，當可預見。
　2.被告為智識正常之成年人，其應可預見提供上述帳戶之網路
    銀行帳號、密碼及金融卡等交付年籍不詳之成年人後，其已
    無法掌握該些資料去向，最終可能供作詐欺集團詐騙使用，
    以避免遭偵查機關遭查獲。
　3.由上述各情觀之，足認被告確可預見其將上開帳戶資料交付
    他人，他人即可支配使用該帳戶，其帳戶極易淪為他人從事
    財產犯罪之工具，被告猶將上開帳戶資料交付予身分不明之
    陌生人，並取得代價，顯然不顧提供金融帳戶之後果，乃牽
    涉涵括詐欺取財、洗錢在內之不法用途，且在無法獲悉、無
    從追索實際使用者之情況下，於交付帳戶當時無防果措施，
    亦再也無法制止助益詐欺取財、洗錢等犯罪之遂行，造成掩
    飾、隱匿金流之結果，形成了犯罪循索查緝之阻礙。是以，
    本件被告提供上開帳戶資料時，既能預見帳戶可能被不法份
    子用以當作詐欺取財犯罪之人頭帳戶，供被害人匯入款項後
    ，提領該等款項之用，且在不法份子提領該等犯罪所得後，
    即會產生遮斷資金流動軌跡以逃避國家追訴、處罰之效果，
    其所認知之不法，自包括詐欺取財與洗錢，其主觀上對於所
    提供之帳戶將幫助他人從事詐欺取財犯罪，且幫助遮斷金流
    以阻隔查緝贓款流向等節有所認知，其能預見上情，猶交付
    上開帳戶予他人使用，容任所生之流弊與後果，洵有幫助詐
    欺取財及幫助他人掩飾、隱匿詐欺取財犯罪所得之去向暨所
    在之不確定故意。
　㈢綜上所述，被告於本院審理時所為之前述自白核與事實相符
    ，罪證明確，被告上開幫助詐欺取財及幫助洗錢犯行洵堪認
    定，應依法論科。
參、論罪科刑
一、論罪
　㈠刑法上之幫助犯，係對於犯罪與正犯有共同之認識，而以幫
    助之意思，對於正犯資以助力，而未參與實施犯罪之行為而
    言。如未參與實施犯罪構成要件之行為，且係出於幫助之意
    思提供助力，即屬幫助犯，而非共同正犯。查被告基於幫助
    他人詐欺取財及幫助他人掩飾、隱匿財產犯罪所得之去向及
    所在之不確定故意，提供上開帳戶資料予他人使用，經犯罪
    集團成員用以作為收受詐欺取財犯罪所得財物及洗錢之犯罪
    工具，其所為僅為他人詐欺取財及洗錢犯行提供助力，過程
    中並無證據證明被告係以正犯之犯意參與，或有直接參與詐
    欺取財及洗錢之構成要件行為，充其量僅足認定係詐欺取財
    及洗錢之構成要件以外之幫助行為，尚難遽認與實行詐欺取
    財及洗錢犯罪之集團成員間有犯意聯絡及行為分擔。是核被
    告所為，係犯刑法第30條第1項前段、同法第339條第1項之
    幫助詐欺取財罪，及刑法第30條第1項前段、洗錢防制法第2
    條第2款、第14條第1項之幫助洗錢罪。
　㈡本案附表編號1、4、6、8所示之告訴人，雖客觀均有數次匯
    款行為，然均係詐騙成員於密接時、地，對於同一告訴人所
    為之侵害，係基於同一機會、方法，本於單一決意陸續完成
    ，應視為數個舉動之接續施行，為接續犯，各應僅以一罪論
    。被告以一提供帳戶之幫助行為觸犯上開二罪名，為想像競
    合犯，應從一重之幫助洗錢罪處斷。
　㈢檢察官移送併辦部分（於原審移送併辦案號：臺灣雲林地方
    檢察署110年度偵字第7909號，111年度偵字第1088、1348號
    ，111年度偵字第3051號；於本院移送併辦案號：臺灣雲林
    地方檢察署111年度偵字第7339號、111年度偵字第8605、86
    06號、111年度偵字第8807號；臺灣新北地方檢察署111年度
    偵字第16978號）與前揭起訴部分，有上述想像競合之裁判
    上一罪關係，應為起訴效力所及，本院自得加以審判。
二、刑之加重減輕
　  被告以幫助他人犯罪之意思而參與犯罪構成要件以外之行為
    ，所犯情節較正犯輕微，爰依刑法第30條第2項規定，按正
    犯之刑減輕之。又被告於本院審理時自白洗錢犯罪，應依洗
    錢防制法第16條第2項規定，減輕其刑，並遞減之。　
肆、撤銷改判之理由及量刑
一、原判決就被告所犯幫助洗錢等犯行，予以論罪科刑，固非無
    見。惟原審就前述檢察官於本院移送併辦部分，未及審酌，
    自有未當，應由本院撤銷改判。
二、量刑
　　審酌被告提供上開帳戶資料供詐欺成員作為犯罪工具，因此
    幫助詐欺成員遂行詐欺取財犯罪之目的，並得以隱匿其真實
    身分，復使詐欺成員得以掩飾、隱匿犯罪所得之真正去向，
    而保有犯罪所得，減少遭查獲之風險，使詐騙成員更加肆無
    忌憚，助長犯罪之猖獗，且造成本案如附表編號1至11所示
    之告訴人、被害人各自受有如附表所示之損害，金額非低，
    亦尚未與告訴人、被害人達成和解，所為誠屬不該。惟念及
    被告犯後坦承犯行之態度，且被告本身未實際參與詐欺取財
    、洗錢等犯行，兼衡被告有毒品、公共危險等前案紀錄之素
    行，有臺灣高等法院被告前案紀錄表在卷可查，及其自陳○○
    畢業，未婚，無子女，與媽媽、妹妹同住，現從事○○之工作
    ，每月收入約0 萬至0萬元等智識程度、家庭與經濟生活狀
    況一切情狀，量處如主文所示之刑，並諭知罰金如易服勞役
    之折算標準。此外，本案無其他證據證明被告獲有利益，無
    從沒收犯罪所得，附此敘明。
據上論結，應依刑事訴訟法第369條第1項前段，判決如主文。
本案經檢察官林欣儀提起公訴及移送併辦，檢察官姜智仁、陳淑
蓉、吳文城、陳冠穎移送併辦，檢察官謝宏偉提起上訴，檢察官
章京文到庭執行職務。
中　　華　　民　　國　　111 　年　　12　　月　 13 　　日
                  刑事第四庭    審判長法　官  蔡廷宜　　
                                      法　官  蔡川富
                                      法　官  林坤志
以上正本證明與原本無異。
如不服本判決應於收受送達後20日內向本院提出上訴書狀，其未
敘述上訴理由者，並得於提起上訴後20日內向本院補提理由書（
均須按他造當事人之人數附繕本）「切勿逕送上級法院」。
　　　　　　　　　　　　　　　　　　　書記官  凌昇裕
中　　華　　民　　國　　111 　年　　12　　月　　13　　日
附錄本件論罪科刑法條全文
中華民國刑法第30條
幫助他人實行犯罪行為者，為幫助犯。雖他人不知幫助之情者，
亦同。
幫助犯之處罰，得按正犯之刑減輕之。
中華民國刑法第339條
意圖為自己或第三人不法之所有，以詐術使人將本人或第三人之
物交付者，處五年以下有期徒刑、拘役或科或併科五十萬元以下
罰金。
以前項方法得財產上不法之利益或使第三人得之者，亦同。
前二項之未遂犯罰之。
洗錢防制法第14條
有第二條各款所列洗錢行為者，處七年以下有期徒刑，併科新臺
幣五百萬元以下罰金。
前項之未遂犯罰之。
前二項情形，不得科以超過其特定犯罪所定最重本刑之刑。　　
附表：詐欺成員詐騙方式及過程
編號 對象 遭詐騙情節 匯款/ 存款時間 匯款金額（新臺幣） 匯入帳戶 1 即起訴書附表編號6 庚○○（告訴人） 庚○○於110年7月30日，透過社群軟體Facebook及LINE，結識自稱「陳易峰（Kris）」之男子，其向庚○○介紹網址為http://mgm.am90.xyz（澳門美高梅有限公司）之網站，請庚○○幫其對獎，並向庚○○推薦購買下注，保證穩賺云云，致庚○○陷於錯誤。 110年8月18日上午10時3分許 50,000元 己○○之臺灣中小企業銀行帳號000-00000000000號帳戶    110年8月18日上午10時4分許 34,000元  2 即起訴書附表編號7 壬○○（被害人） 壬○○於110年8月1日，透過通訊軟體LINE，結識自稱「李靜怡」之女子，其向壬○○佯稱可透過投資購買物品獲利，並傳送通訊軟體LINE名稱「台灣亞馬遜跨境購物平台」之連結以供加入，由壬○○自行與「台灣亞馬遜跨境購物平台」聯絡，該帳號向壬○○表示係以購買貨物賺取價差的方式獲利，但必須先行支付成本價給公司，待公司出貨、客戶收到貨物後，客戶即會匯款至帳戶云云，致壬○○陷於錯誤。 110年8月19日下午1時40分許（起訴書誤載為下午1時41分許） 52,000元 己○○之臺灣中小企業銀行帳號000-00000000000號帳戶 3 即偵7909號移送併辦意旨書 李啓宏（告訴人） 李啓宏於110年8月16日晚間9時許，透過社群軟體Facebook及LINE，結識自稱「金彩539小林」之男子，佯稱因是運彩公司內部人員不能直接投注，要找網路上的人合作，能讓李啓宏百分之百中獎云云，致李啓宏陷於錯誤。 110年8月17日上午10時44分許 10,000元 己○○之臺灣中小企業銀行帳號000-00000000000號帳戶 4 即偵1088 、 1348號移送併辦意旨書 乙○○（告訴人） 乙○○於110年7月13日下午2時許，透過社群軟體派愛族，結識自稱「林勇強」之男子，佯稱其為銀行經理，銀行有一批銀票可收購，然因不得以其銀行經理的名義為之，故可由乙○○擔任購買銀票之投資者，拉攏乙○○投資云云，致乙○○陷於錯誤。 110年8月18日中午12時24分許 450,000元 己○○之臺灣中小企業銀行帳號000-00000000000號帳戶    110年8月19日中午12時40分許 150,000元  5 即偵1088 、1348號移送併辦意旨書 辛○○（被害人） 辛○○於110年8月9日，透過網路購物亞馬遜店商客服及LINE，結識自稱「陳予恩」之男子，佯稱其為亞馬遜貿易平臺之代理商，在該平臺上進行下單及交貨，藉此賺取買賣差價，然必須先行存入貨款進貨，否則會有違約問題云云，致辛○○陷於錯誤。 110年8月19日上午10時19分許 57,000元 己○○之臺灣中小企業銀行帳號000-00000000000號帳戶 6 即偵3051號移送併辦意旨書 丁○○（告訴人） 丁○○於110年7月12日，透過社群軟體LINE，結識自稱「陳語夢」之女子，向丁○○介紹比特幣投資資訊，並提供「MDC1」之投資軟體，招攬丁○○投資云云，致丁○○陷於錯誤。 110年8月19日上午9時31分許 30,000元 己○○之臺灣中小企業銀行帳號000-00000000000號帳戶    110年8月19日上午9時45分許 20,000元  7 即偵16978號移送併辦意旨書 甲○○ （告訴人） 詐欺集團成員「楊傑」於110年5月21日起以感情詐騙之方式，向甲○○佯稱交往，須由甲○○協助其贖回土地、其父親需醫藥費云云，致甲○○陷於錯誤。 110年8月19日15時5分許 980,000元 己○○之臺灣中小企業銀行帳號000-00000000000號帳戶 8 即偵7339號移送併辦意旨書 子○○ （告訴人） 子○○於110年8月11日18時48分許，透過社群應用軟體Instagram結識暱稱「張紫萱」，嗣「張紫萱」以通訊軟體LINE向子○○佯稱可至BTC網站註冊用戶後，儲值款項投資獲利云云，致子○○陷於錯誤。 110年8月17日12時28分許 40,000元 己○○之臺灣中小企業銀行帳號000-00000000000號帳戶    110年8月18日9時43分許 20,000元  9 即偵8605、8606號移送併辦意旨書 癸○○ （告訴人） 詐欺集團成員於110年7月28日20時許，透過交友網站結識癸○○，嗣即透過通訊軟體LINE以暱稱「陳鴻濤」向癸○○佯稱可至「鴻達基金」博奕（投資）網站投資並保證獲利云云，致癸○○陷於錯誤，至該網站申請帳號，並依指示為右列匯款。 110年8月19日12時31分許 7萬9,000元 己○○之臺灣中小企業銀行帳號000-00000000000號帳戶 10 即偵8605、8606號移送併辦意旨書 丙○○ （告訴人） 詐欺集團成員於110年8月間，透過通訊軟體LINE以暱稱「陳欣寧」向丙○○佯稱可至「開雲跨境購物平台」網站投資云云，復以通訊軟體LINE暱稱「桃園市警察局副局長邱召洲」向丙○○詢問投資之事以取信於丙○○，致丙○○陷於錯誤，而為右列匯款。 110年8月19日12時28分許 30,000元 己○○之臺灣中小企業銀行帳號000-00000000000號帳戶 11 即偵8807號移送併辦意旨書 戊○○ （告訴人） 詐欺集團成員於110年6月中旬某日，假冒戊○○之同鄉暨前同事「阿蘋」，經由臉書通訊軟體MESSENGER與戊○○聯繫，接續以通訊軟體LINE聊天，佯稱：投資新臺幣（下同）100萬元，半年即可賺200萬元云云，致戊○○陷於錯誤。 於110年8月18日11時27分許 30,000元 己○○之臺灣中小企業銀行帳號000-00000000000號帳戶